臺灣高等法院刑事裁定
111年度聲再字第201號
再審聲請人
即受判決人  陳韻好（原名陳阿守，吳陳阿守）  



上列再審聲請人即受判決人因傷害等案件，對於本院105年度上
易字第604號，中華民國105年5月25日第二審確定判決（原審案
號：臺灣新北地方法院104年度易字第891號；起訴案號：臺灣新
北地方檢察署104年度偵字第6955號），聲請再審，本院裁定如
下：
    主  文
再審之聲請駁回。
    理  由
一、聲請意旨略以：再審聲請人即受判決人陳韻好（下稱聲請人
    ）於民國104年3月4日12時10分到凱基證券行營業大廳，保
    全見到聲請人拿椅子讓聲請人在櫃臺旁坐下，聲請人請保全
    幫聲請人請警察來，新北市政府警察局三重分局三重派出所
    警察來後，有一女警叫陳盈靜馬上修理聲請人，聲請人用雙
    手甩開陳盈靜員警的手時剛好摸到頭髮，就順手想抓她頭髮
    ，另3位員警就馬上圍過來拿手銬把聲請人銬起，聲請人手
    中有8個傷口就是陳盈靜弄傷。然檢察官沒有開庭就起訴，
    後來在新北地方法院法官開庭時，拿出來的影片都是假的，
    剪接的，不但沒有顯示幾分幾秒，還都是聲請人沒做的事和
    當時沒發生的事，比如陳盈靜從頭到尾只修理聲請人都沒聽
    到她講過一句話，可是影片卻在教訓聲請人，另一張是好幾
    位男警察和聲請人推擠的非常厲害。另開庭時保全也有被收
    買，證人都說謊做假證，說聲請人拿陳盈靜的頭撞牆角、撞
    電視、咆哮等，但聲請人根本沒弄傷陳盈靜員警，陳盈靜員
    警竟然從醫院作假拿出驗傷單。聲請人沒有妨礙公務，爰依
    法提起再審等語。
二、按「法院認為無再審理由者，應以裁定駁回之」、「經前項
    裁定後，不得更以同一原因聲請再審」，刑事訴訟法第434
    條第1項、第3項定有明文。所謂「同一原因」，係指同一事
    實之原因而言；是否為同一事實之原因，應就重行聲請再審
    之事由及其提出之證據方法，與已經實體上裁定駁回之先前
    聲請，是否完全相同，予以判斷；若前後2 次聲請再審的原
    因事實及其所提出之證據方法，均相一致者，即屬同一事實
    之原因，自不許其更以同一原因聲請再審（最高法院108年
    度台抗字第1437號裁定意旨參照）。　
三、經查，聲請人曾執上揭聲請意旨所示同一原因，向本院聲請
    再審，經本院以105年度聲再字第279號裁定以其所主張事證
    ，核與刑事訴訟法第420條第1項第1、6款規定之要件不符，
    而認聲請人所為再審之聲請為無理由，予以駁回在案，有聲
    請人之本院被告前案紀錄表、本院105 年度聲再字第279號
    裁定附卷可稽，聲請人又執聲請狀之原因事實，向本院聲請
    再審，經本院以110年度聲再字第7號，認再審之程序不合法
    ，而裁定駁回確定在案，此有本院110年度聲再字第7號裁定
    在卷為憑。茲聲請人以同一原因事實重行向本院聲請再審，
    並未提出其他新事實、新證據，況聲請意旨所述核係就原確
    定判決依法調查之結果，本於論理法則、經驗法則，取捨證
    據後所認定之事實，並已經詳為說明審酌之事項再重為爭執
    其內容，揆諸前揭說明，其聲請再審程序顯然違背法律規定
    ，且無從補正，其再審之聲請不合法，應予駁回。
四、末按聲請再審之案件，除顯無必要者外，應通知聲請人及其
    代理人到場，並聽取檢察官及受判決人之意見。但無正當理
    由不到場，或陳明不願到場者，不在此限。前項本文所稱「
    顯無必要者」，係指聲請顯屬程序上不合法且無可補正或顯
    無理由而應逕予駁回，刑事訴訟法第429條之2、法院辦理刑
    事訴訟案件應行注意事項第177條之4定有明文。然本件再審
    聲請既有上述程序違背規定之處，於法不合且無從補正，本
    院認無踐行通知聲請人（即受判決人）到場並聽取檢察官意
    見等程序之必要，附此敘明。
據上論斷，應依刑事訴訟法第433條，裁定如主文。
中　　華　　民　　國　　111 　年　　4 　　月　　18　　日
                  刑事第九庭    審判長法　官  潘翠雪
                                      法　官  陳俞婷
                                      法　官  俞秀美
以上正本證明與原本無異。
不得抗告。
                                      書記官  陳怡君
中　　華　　民　　國　　111 　年　　4 　　月　　18　　日